【裁判字號】    97,裁,5426
【裁判日期】    971225
【裁判案由】    營利事業所得稅
【裁判全文】
最  高  行  政  法  院  裁  定
                                      97年度裁字第5426號
上  訴  人  國翔國際開發股份有限公司
代  表  人  甲○○
訴訟代理人  周銀來
            劉桂纓
被 上訴 人  財政部臺北市國稅局
代  表  人  凌忠嫄
上列當事人間營利事業所得稅事件，上訴人對於中華民國97年8
月14日臺北高等行政法院96年度訴字第3938號判決，提起上訴，
本院裁定如下：
    主  文
上訴駁回。
上訴審訴訟費用由上訴人負擔。
    理  由
一、按對於高等行政法院判決之上訴，非以其違背法令為理由，
    不得為之，行政訴訟法第242條定有明文。依同法第243條第
    1項規定，判決不適用法規或適用不當者，為違背法令；而
    判決有同條第2項所列各款情形之一者，為當然違背法令。
    是當事人對於高等行政法院判決上訴，如依行政訴訟法第24
    3條第1項規定，以高等行政法院判決有不適用法規或適用不
    當為理由時，其上訴狀或理由書應有具體之指摘，並揭示該
    法規之條項或其內容；若係成文法以外之法則，應揭示該法
    則之旨趣；倘為司法院解釋或本院之判例，則應揭示該判解
    之字號或其內容。如以行政訴訟法第243條第2項所列各款情
    形為理由時，其上訴狀或理由書，應揭示合於該條項各款之
    事實。上訴狀或理由書如未依此項方法表明，或其所表明者
    與上開法條規定不合時，即難認為已對高等行政法院判決之
    違背法令有具體之指摘，其上訴自難認為合法。
二、本件上訴人對於高等行政法院判決上訴，係略以：本件系爭
    長期股權投資跌價損失，依據行為時財務會計準則公報第五
    號一長期股權投資會計處理準則之規範，應提列永久性跌價
    損失，非屬「實際可供分配之稅後盈餘」之範疇，亦即非屬
    「營利事業當年度依商業會計法規定處理之稅後純益」，而
    被上訴人執意以「長期股權投資，依現行所得稅法規定，並
    無成本與時價孰低之估價規定，尚無所得稅法第66條之9第2
    項第10款及營利事業所得稅查核準則第111條之1第1款規定
    ，列為計算處分年度未分配盈餘之加計減除項目之適用，自
    不得列報為未分配盈餘減除項目」為由核定，明顯與所得稅
    法第66條之9加徵10%營所稅之立法意旨不符；本件係屬「年
    度未分配盈餘申報」之案件，而被上訴人以「營利事業所得
    稅結算申報」之規定核定本案，其核定自屬違法。又被上訴
    人以「依現行所得稅法規定，並無成本與時價孰低之估價規
    定」為由，核定本案，除添加所得稅法第66條之9規定所無
    之限制外，亦明顯有違行政程序法第10條，行政機關行使裁
    量權，不得逾越法定之裁量範圍，其核定自屬違法。原判決
    有有判決不備理由之違背法令等語，為其理由。
三、本院經核上訴人對於高等行政法院判決上訴，雖以原判決有
    判決不備理由之違背法令為由，惟其上訴理由狀所載內容，
    無非重述其在原審業經主張而為原判決不採之陳詞，就原審
    取捨證據、認定事實之職權行使，指摘其為不當，並就原審
    已論斷者，泛言未論斷，而非具體說明其有何不適用法規或
    適用法規不當之情形，並揭示該法規之條項或其內容，及合
    於行政訴訟法第243條第2項所列各款之事實，難認對該判決
    之如何違背法令已有具體之指摘。況縱原判決雖有未於判決
    中加以論斷者，惟尚不影響於判決之結果，與所謂判決不備
    理由之違法情形亦不相當。是依首揭說明，應認其上訴為不
    合法。
四、據上論結，本件上訴為不合法。依行政訴訟法第249條第1項
    前段、第104條、民事訴訟法第95條、第78條，裁定如主文
    。
中    華    民    國    97    年    12    月    25    日
                    最高行政法院第六庭
                        審判長法官  吳  明  鴻
                              法官  廖  宏  明
                              法官  林  茂  權
                              法官  侯  東  昇
                              法官  黃  秋  鴻
以  上  正  本  證  明  與  原  本  無  異
中    華    民    國    97    年    12    月    26    日
                              書記官  王  福  瀛


司法院資訊處製作；財團法人民間司法改革基金會備份。
